臺灣高雄地方法院刑事判決　　　　　　　　　　　　　九十一年度易字第七七四號
　　公　訴　人　臺灣高雄地方法院檢察署檢察官
　　被　　　告　甲○○
右列被告因毒品危害防制條例案件，經檢察官提起公訴（九十年度毒偵字第五三九八
號），本院判決如左：
    主  文
甲○○連續施用第二級毒品，處有期徒刑拾月。
    事  實
一、甲○○前於民國八十八年間曾因施用毒品案件，經臺灣高雄地方法院檢察署檢察
    官（以下簡稱高雄地檢署檢察官）聲請本院以八十八年度毒聲字第四一０號裁定
    送觀察、勒戒後，認無繼續施用毒品之傾向，由該署檢察官於八十八年二月五日
    以八十八年度偵字第二九五九號、八十八年度偵緝字第一八六號不起訴處分確定
    （一犯）。後於八十九年間八月間至同年十月間又犯施用第一級毒品案件，再經
    高雄地檢署檢察官聲請本院以八十九度毒聲字第八一０六號裁定送觀察、勒戒後
    ，認有繼續施用毒品之傾向，經該署檢察官聲請本院以八十九年度毒聲字第八七
    六０號裁定令入戒治所強制戒治，並就施用毒品犯行提起公訴，業經本院於八十
    九年十一月十五日以八十九年度訴字第二六七八號判處有期徒刑拾月（起訴書就
    宣判日部分有誤載，應予更正），並於九十年一月十五日確定在案（二犯）。詎
    其仍不知戒絕毒品，又基於施用第二級毒品安非他命之概括犯意，約自九十年十
    月間某日起至同年十月三十一日止，連續在高雄縣大樹鄉○○路河濱一巷七五弄
    七號住處，將第二級毒品安非他命置放在吸食器內，下用火燒烤加熱後再吸食其
    霧化氣體方式，施用第二級毒品安非他命多次。嗣於九十年十一月一日十時三十
    分許，因另涉他案應警通知至高雄縣警察局接受調查時，為警發覺疑似有施用毒
    品嫌疑，經對其採集尿液送驗檢出甲基安非他命陽性反應而查悉。
二、案經高雄縣警察局移送臺灣高雄地方法院檢察署檢察官偵查起訴。
    理  由
一、右揭事實，業經被告甲○○於警訊及本院審理時坦白承認，而被告於九十年十一
    月一日十時三十分許，因另涉他案至高雄縣警察局接受調查時，為警所採集之尿
    液，經送驗結果，確實檢出甲基安非他命陽性反應，亦有高雄縣政府衛生局九十
    年十一月二日九０煙檢字第一七五五號煙毒尿液檢驗成績書一份在卷可稽，堪認
    被告自白應與事實相符，足以採信。次查，被告前曾於八十八年間因施用毒品案
    件，經高雄地檢署檢察官聲請本院以八十八年度毒聲字第四一０號裁定送觀察、
    勒戒後，認無繼續施用毒品之傾向，由該署檢察官於八十八年二月五日以八十八
    年度偵字第二九五九號、八十八年度偵緝字第一八六號不起訴處分確定（一犯）
    。後於八十九年間八月間至同年十月間又犯施用第一級毒品案件，再經高雄地檢
    署檢察官聲請本院以八十九度毒聲字第八一０六號裁定送觀察、勒戒後，認有繼
    續施用毒品之傾向，經該署檢察官聲請本院以八十九年度毒聲字第八七六０號裁
    定令入戒治所強制戒治，並就施用毒品犯行提起公訴，業經本院於八十九年十一
    月十五日以八十九年度訴字第二六七八號判處有期徒刑拾月，並於九十年一月十
    五日確定在案（二犯）等情，有上開不起訴處分書、刑事判決書及本院被告全國
    前案記錄表、臺灣高等法院被告全國前案紀錄表、臺灣高雄地方法院檢察署刑案
    資料查註記錄表各一份在卷可稽。被告前因施用毒品案件，二度經觀察、勒戒及
    一次強制戒治程序，先後經檢察官不起訴處分及法院判處罪刑後，再犯前揭施用
    安非他命犯行，其三犯施用毒品犯行，事證明確，應依法予以論科。
二、查安非他命係毒品危害防制條例第二條第二項所稱之第二級毒品，不得持有、施
    用。次按犯毒品危害防制條例第十條之施用第一、二級毒品罪者，依同條例第二
    十條第一項規定，檢察官應先將被告送勒戒處所觀察、勒戒，經觀察、勒戒後，
    認無繼續施用毒品傾向者，由檢察官為不起訴處分。依上開規定為不起訴處分後
    ，五年內再犯第十條之施用毒品罪者，經觀察、勒戒認有繼續施用毒品之傾向或
    三犯以上者，除由檢察官聲請法院裁定先令入戒治處所施以強制戒治外，刑責部
    分仍應依通常刑事訴訟程序追訴處罰，此觀同條第三項規定可明。本件被告前既
    已因施用毒品案件，二次經送勒戒處所觀察、勒戒後，第一次認無繼續施用毒品
    傾向，由檢察官為不起訴處分，第二次認有繼續施用毒品傾向，經檢察官依法聲
    請本院裁定令入戒治所強制戒治，並就施用毒品犯行提起公訴，經本院判處徒刑
    確定後，再犯本件施用毒品犯行，核與前揭規定之「三犯」相符，依前所述，其
    上開施用安非他命犯行，自應依法論科，故核被告所為，應依毒品危害防制條例
第十條第二項之施用第二級毒品罪論處。其先後多次施用第二級毒品安非他命犯
    行，時間緊接，且反覆為之，所犯又係相同罪名之罪，顯係基於概括犯意為之，
    應依連續犯規定論以一罪，並加重其刑。至被告先後持有安非他命多次之行為，
    亦係基於概括之犯意為之，本亦應以連續持有論，惟其持有後進而施用，其持有
    之低度行為應被施用之高度行為所吸收，不另論其持有第二級毒品安非他命罪。
    審酌被告於毒品危害防制條例施行後，歷經二次觀察、勒戒及一次強制戒治程序
    ，先後經檢察官不起訴處分及法院判處罪刑後，仍未能徹底戒絕毒品，顯見其悔
    意不堅，有入監服刑矯治必要，惟其施用毒品乃自戕一己之身體健康，尚未害及
    他人，且犯後坦承犯行，態度良好等一切情狀，量處如主文所示之刑。
據上論斷，應依刑事訴訟法第二百九十九條第一項前段，毒品危害防制條例第十條第
第二項、第二十條第三項，刑法第十一條前段、第五十六條，判決如主文。
中      華      民      國    九十一    年      三      月    二十九    日
                                台灣高雄地方法院刑事庭
                                      法  官  陳淑卿
右正本證明與原本無異。
如不服本判決，應於判決送達後十日內，向本院提出上訴狀。
                                      書記官  陳朝宗
中      華      民      國    九十一    年      三      月    二十九    日
附錄本案論罪科刑法條：
毒品危害防制條例第十條第二項：
施用第二級毒品者，處三年以下有期徒刑。
